# 求助陈版主，合营企业和共同经营的区分

提问人：liuweisheng 时间：2022-08-24 14:19:57
A/B公司为C公司股东，C公司为一个房地产开发项目，无其他业务。A、B各持股50%，董事会两个人，AB各派一个，A/B都不能控制C。所有决策必须董事会全票通过。投入、产出、分红、风险AB按持股比例分担，一人一半。这种情况A是按合营企业权益法核算还是按照共同经营将C公司资产负债表砍半并表。谢谢版主解惑。

回答人：chenyiwei
这种情况，C公司具有独立法人资格，且其产出并非全部归属于A和B。所以应认定为合营企业按权益法核算。